臺灣高雄地方法院刑事判決　　　　　　　　　　　　九十一年度訴字第三四三號
　　公　訴　人　臺灣高雄地方法院檢察署檢察官
　　被　　　告　甲○○
右列被告因槍砲彈藥刀械管制條例案件，經檢察官提起公訴 （九十一年度偵字第二
一一一一三號），本院判決如左：
    主  文
甲○○未經許可，持有其他可發射子彈具有殺傷力之改造玩具手槍，處有期徒刑壹年
貳月，併科罰金新臺幣伍萬元，罰金如易服勞役，以新臺幣玖佰元即銀元佰元折算
壹日。
扣案之仿「ＢＥＲＥＴＴＡ」廠半自動手槍製造之改造金屬玩具手槍壹支（槍枝管制
編號0000000000，含彈匣壹個）沒收。
    事  實
一、甲○○明知未經許可，不得持有可發射子彈具有殺傷力之各式槍砲，竟於民國九
    十一年九月二十日，在高雄縣大寮鄉中山高商旁之草叢內發現「ＢＥＲＥＴＴＡ
    」廠半自動手槍製造，且已更換土造金屬槍管改造而成之改造手槍一支（含彈匣
    一個，槍枝管制編號0000000000），即取走該槍枝，未經許可而持有
    上開具殺傷力之改造玩具手槍，並將之放置於其位於高雄縣大寮鄉○○村○○路
    ○段二二號住處。嗣於九十一年九月二十一日下午五時三十分許，甲○○持上揭
    手槍外出，在高雄縣大寮鄉○○村○○路四三四巷八號內，因該手槍自身上掉落
    地上，適為高雄縣警察局林園分局巡邏員警經過發覺當場查獲，並扣得前揭手槍
    一支（含彈匣一個）。
二、案經高雄縣警察局林園分局報告臺灣高雄地方法院檢察署檢察官偵查起訴。
    理  由
一、右揭事實，業據被告甲○○於警訊、偵查及本院審理時坦承不諱，復有改造玩具
    手槍（含彈匣）一支扣案足資佐證，而前揭扣案物經送內政部警政署刑事警察局
    鑑驗結果：「一、送鑑手槍壹支（槍枝管制編號0000000000），認係
    仿ＢＥＲＥＴＴＡ廠半自動手槍製造之金屬玩具槍換裝土造金屬槍管及槍機而成
    之改造手槍，機械性能良好，可擊發適用子彈，認具殺傷力。」，有該局九十一
    年十一月一日刑鑑字第０九一０二六四四四二號鑑驗通知書在卷可稽，足見被告
    前揭自白與事實相符。至被告雖辯稱：為警查獲當天是要攜槍去報繳云云，然被
    告既自承：因為好奇始將上開槍枝自中山高商旁攜回住處乙節，足見其有持有之
    意，且其明知該槍枝為違禁物，不立即前往警局，仍攜往其友人住處聊天，因該
    槍枝自身上掉落，適為高雄縣警察局林園分局巡邏員警經過發覺查獲，益徵被告
    所辯：要拿去報繳云云，顯不可採，綜上所述，本件事證明確，被告犯行堪予認
    定，應依法論科。
二、核被告甲○○拾獲上開槍枝，將之侵占入己，係犯刑法第三百三十七條之侵占遺
    失物罪；未經許可，持有其他可發射子彈具殺傷力之槍枝之行為，係犯槍砲彈藥
    刀械管制條例第十一條第四項之持有槍枝罪。公訴人起訴書犯罪事實記載被告「
    未經許可而持有上開手槍（起訴書誤載為制式手槍）」，證據並所犯法條則記載
    「核被告所為，係犯槍砲彈藥刀械管制條例第十一條第三項之未經許可，持有其
    他可發射金屬或子彈具有殺傷力之槍砲罪嫌」，惟本院觀之起訴書上開記載，公
    訴人於犯罪事實已認定被告係單純持有具殺傷力之改造玩具手槍，所犯法條亦認
    定被告係涉犯「未經許可持有槍彈罪嫌」，是起訴書就被告未經許可持有可發射
    子彈具殺傷力之手槍罪引用槍砲彈藥刀械管制條例第十一條第三項顯係誤載，應
    予更正。又被告所犯侵占遺失物罪與前開未經許可，持有可發射子彈具有殺傷力
    之改造玩具手槍罪間，有方法結果之牽連關係，應依刑法第五十五條之規定，從
    一重之持有改造玩具手槍罪處斷。公訴人雖未起訴被告侵占遺失物部分，惟與前
    開論罪部分有牽連犯裁判上一罪關係，本院自得併予審理。爰審酌槍砲屬高度危
    險之物品，非經主管機關許可不得擅自持有，以維社會大眾安全；被告無故持有
    改造手槍，嚴重危害社會安全，影響社會治安甚鉅，然鑑於其犯後坦承犯行，態
    度亦稱良好，及其品行、犯罪之動機、目的、手段、生活狀況、智識程度等一切
    情狀，量處如主文第一項所示之刑，並就罰金部分，諭知易服勞役之折算標準。
三、扣案之仿「ＢＥＲＥＴＴＡ」廠半自動手槍製造之改造金屬玩具手槍壹支（槍枝
    管制編號0000000000，含彈匣壹個），係屬違禁物，應依刑法第三十
    八條第一項第一款規定，宣告沒收。
據上論斷，應依刑事訴訟法第二百九十九條第一項前段，槍砲彈藥刀械管制條例第十
一條第四項，刑法第十一條前段、第五十五條、第四十二條第二項、第三十八條第一
項第一款，罰金罰鍰提高標準條例第二條，現行法規所定貨幣單位折算新台幣條例第
二條，判決如主文。
中      華      民      國      九十一    年    十二    月 二十七    日
                                  臺灣高雄地方法院刑事庭
                                      法  官  郭  佳  瑛
右正本證明與原本無異。
如不服本判決，應於判決送達後十日內，向本院提出上訴狀。
                                      書記官  林  仕  興
中      華      民      國      九十一    年    十二    月    二十七    日
附錄本判決所論罪法條：
槍砲彈藥刀械管制條例第十一條
未經許可，製造、販賣或運輸第四條第一項第一款所稱其他可發射金屬或
子彈具有殺傷力之各式槍砲者，處五年以上有期徒刑，併科新臺幣一千萬
元以下罰金。
未經許可，轉讓、出租或出借前項所列槍砲者，處三年以上十年以下有期
徒刑，併科新臺幣七百萬元以下罰金。
意圖供自己或他人犯罪之用，而犯前二項之罪者，處無期徒刑或七年以上
有期徒刑，併科新臺幣一千萬元以下罰金。
未經許可，持有、寄藏或意圖販賣而陳列第一項所列槍砲者，處一年以上
七年以下有期徒刑，併科新臺幣七百萬元以下罰金。
第一項至第三項之未遂犯罰之。
